【裁判字號】    95,簡上,23
【裁判日期】    950907
【裁判案由】    竊盜
【裁判全文】
臺灣苗栗地方法院刑事判決              95年度簡上字第23號
上  訴  人  臺灣苗栗地方法院檢察署檢察官
被      告  丙○○
                      號
上列被告因竊盜案件，上訴人不服本院苗栗簡易庭中華民國95年
2 月7 日，95年度苗簡字第67號第一審簡易判決（聲請簡易判決
處刑案號：95年度偵字第256 號）提起上訴，及移送併案審理（
臺灣新竹地方法院檢察署95年度偵字第353 號），本院合議庭認
不宜以簡易判決處刑，改依通常程序，自為第一審判決如下：
    主  文
原判決撤銷。
丙○○連續犯結夥，踰越牆垣竊盜未遂罪，累犯，處有期徒刑玖
月。扣案鑰匙壹支沒收。
    事  實
一、丙○○前因違反毒品危害防制條例案件，經臺灣新竹地方法
    院分別判處有期徒刑6 月、2 月，並定應執行有期徒刑6 月
    確定，甫於民國94年3 月24日易科罰金執行完畢。復意圖為
    自己不法之所有，基於竊盜之概括犯意，(一)於95年1 月3 日
    凌晨1 時許，在苗栗縣頭份鎮流東里某山區，以其自備之鑰
    匙1 支插入乙○○所使用，張國財所有車號GN－5892號自用
    廂型車之電門內，直接發動引擎竊取上開自用廂型車得手（
    該車係張國財所有，借予乙○○使用，而乙○○於94年12月
    31日上午8 時許，在新竹縣竹東鎮○○里○○路與榮華街口
    附近失竊），嗣於95年1 月3 日凌晨1 時30分許，丙○○駕
    駛上開自用廂型車搭載不知情綽號「劉子」之成年男子，途
    經苗栗縣頭份鎮○○里○○路103 號後方養雞場附近時，為
    警查獲。(二)於95年1 月6 日晚上10時許，丙○○與鍾松發（
    由臺灣新竹地方法院檢察署檢察官另行聲請簡易判決處刑）
    及綽號「李子」不詳姓名年籍之成年人，3 人基於竊盜之共
    同犯意聯絡，在設於新竹縣峨眉鄉七星村2 鄰6 之1 號之「
    有力矽砂場」，由丙○○在外把風，鍾松發及綽號「李子」
    之人則翻越欄杆侵入矽砂場內，著手竊取矽砂場內之白鐵、
    電線及電動馬達等財物，因觸動保全系統，而經報警到場，
    乃於未得手之際即逃逸，惟鍾松發為警當場查獲，丙○○另
    為警循線查獲，至於綽號「李子」之人則逃逸無蹤。
二、案經苗栗縣警察局頭份分局報請臺灣苗栗地方法院檢察署檢
    察官偵查起訴，及新竹縣警察局竹東分局報請臺灣新竹地方
    法院檢察署檢察官移送併案審理。
    理  由
一、上開事實業據被告丙○○於警詢、偵查中及本院審理時坦承
    不諱，核與被害人黃賢光、甲○○於警詢時指訴之被害情節
    相符（見第256 號偵查卷第30至33頁、第353 號偵查卷第30
    至32頁）。另同案被告鍾松發於警詢時供述：與丙○○及綽
    號「李子」之人，一同至新竹縣峨眉鄉七星村2 鄰6 之1 號
    之「有力矽砂場」行竊等語（見第353 號偵查卷第13頁），
    鍾松發於偵查中復供稱：到力矽砂場時，我跟李子是直接從
    道路旁邊欄杆爬進去他們場內，爬進去之後，看裡面有無廢
    鐵，我們有翻動馬達、電線及白鐵，5 分鐘之後警察就來了
    丙○○是在外面把風等語（見第353 號偵查卷第79頁）。此
    外，復有贓物認領保管單2 紙、扣押物品目錄表、車輛竊盜
    車牌失竊資料個別查詢報表、苗栗縣警察局車輛協尋（尋獲
    ）證明單、照片14張（見第256 號偵查卷第34至38頁、第35
    3 號偵查卷第40、57至61頁）在卷可資佐證，被告自白與事
    實相符，足堪採信。
二、論罪科刑：
  (一)新舊法比較：被告行為後刑法已於95年7 月1 日修正施行，
    被告與鍾松發、綽號「李子」之成年男子3 人有犯意聯絡
    ，行為分擔，不論依修正前之刑法第28條，或修正後之刑法
    第28條之規定，均構成共同正犯，對被告而言並無有利或不
    利之情形，自不生新舊法比較之問題，應逕依修正前之刑法
    第28條，論以共同正犯。又被告行為後，新修正刑法已刪
    除連續犯之規定，此刪除雖非犯罪構成要件之變更，但顯已
    影響行為人刑罰之法律效果，自屬法律有變更，依新法第2
    條第1 項規定，比較新、舊法結果，仍應適用較有利於被告
    之行為時法律即舊法論以連續犯（最高法院95年第8 次刑事
    庭會議決議參照）。刑法有關未遂之條文實體內容未有變
    更，僅法條文字或條號有所調整，從而不生新舊法比較之問
    題，應逕行適用修正前刑法第26條第1 項前段之規定減輕其
    刑。關於累犯部分，查被告係於有期徒刑執行完畢後5 年
    內，再故意犯罪，不論依修正前之刑法第47條，或修正後之
    刑法第47條第1 項之規定，均構成累犯，對被告而言並無有
    利或不利之情形，自不生新舊法比較之問題，應逕依修正前
    之刑法第47條，論以累犯。綜合以上共犯、連續犯、未遂處
    罰及累犯新舊法之比較，修正後刑法非有利於被告，依刑法
    第2 條第1 項前段，應適用被告行為時即修正前刑法關於共
    犯、連續犯、未遂處罰及累犯之規定。
  (二)核被告於事實欄一之(一)所為係犯刑法第320 條第1 項之竊盜
    罪，於事實欄一之(二)所為係犯同法第321 條第2 項、第1 項
    第4 款、第2 款之結夥3 人以上、踰越牆垣竊盜未遂罪，被
    告與鍾松發、綽號「李子」之人有犯意聯絡及行為分擔，為
    共同正犯。被告前後2 次竊盜犯行，時間緊接，觸犯構成要
    件相同之罪，顯係基於概括犯意為之，為連續犯，應依修正
    前刑法第56條之規定，論以情節較重之加重竊盜未遂1 罪，
    並加重其刑。再被告所為加重竊盜之犯行，已著手翻動搜尋
    財物，惟尚未得手，應屬未遂之階段，應依修正前刑法第26
    條第1 項前段之規定減輕其刑，另被告有事實欄所載有期徒
    刑執行完畢之情形，有臺灣高等法院被告前案紀錄表1 份附
    卷可稽，其於5 年內再故意犯本件有期徒刑以上之罪，應依
    修正前刑法第47條之規定遞加重其刑，並先加後減之。
  (三)查被告有如事實欄所載2 次竊盜之犯行，惟原聲請簡易判決
    處刑意旨僅記載事實欄一之(一)之犯罪事實，事實欄一之(二)犯
    罪事實雖未提及，惟業經檢察官移請併案審理，被告就此部
    份，既與聲請簡易判決部分有連續犯之裁判上一罪關係，基
    於審判不可分原則，應為聲請簡易判決效力所及，本院自得
    併予審理，附此敘明。又原審以被告犯行明確而予以論罪科
    刑，固非無見，惟被告於事實欄一之(二)之犯行，與檢察官聲
    請簡易判決處刑之犯行有連續犯之裁判上1 罪關係，應為聲
    請簡易判決效力所及，原審未及審酌，公訴人上訴意旨指摘
    及此，為有理由，且原審有未及審酌上開刑法修正後，新舊
    法比較適用之問題，又本院認本件有刑事訴訟法第452 條規
    定之情形，應由本院合議庭將原審判決撤銷，並逕依通常程
    序自為第一審判決。
  (四)審酌被告之動機、手段，又被告正值壯年，不思以正當途徑
    獲取所需，竟竊取他人財物，危害社會治安，惟所竊取之物
    品業由被害人領回，其於犯後能坦承全部犯行，足認尚有悔
    悟之心等一切情狀，量處如主文第二項所示之刑。扣案鑰匙
    1 支係被告所有且係供犯罪所使用之物，業據被告供述明確
    ，爰依刑法第38條第1 項第2 款之規定併予宣告沒。
據上論斷，應依刑事訴訟法第455 條之1 第1 項、第3 項、第45
2 條、第369 條第1 項前段、第364 條、第299 條第1 項前段，
刑法第2 條第1 項、修正前刑法第28條、修正前刑法第56條、第
321 條第2 項、第1 項第4 款、第2 款、修正前刑法第26條第1
項前段、修正前刑法第47條、第38條第1項第2款，判決如主文。
本案經檢察官李基彰到庭執行職務。
中    華    民    國    95    年    9     月    7     日
                  刑事第三庭    審判長法  官  柳章峰
                                      法  官  林卉聆
                                      法  官  吳國聖
以上正本與原本無異。
如不服本判決，應於判決送達後10日內向本院提出上訴狀（應附
繕本）。告訴人或被害人如對於本判決不服者，應具備理由請求
檢察官上訴，其上訴期間之計算係以檢察官收受判決正本之日期
為準。
中    華    民    國    95    年    9     月    7     日
                                      書記官  歐明秀
論罪法條：
中華民國刑法第320條
（普通竊盜罪、竊佔罪）
意圖為自己或第三人不法之所有，而竊取他人之動產者，為竊盜
罪，處 5 年以下有期徒刑、拘役或 5 百元以下罰金。
意圖為自己或第三人不法之利益，而竊佔他人之不動產者，依前
項之規定處斷。
前二項之未遂犯罰之。
中華民國刑法第321條
（加重竊盜罪）
犯竊盜罪而有左列情形之一者，處 6 月以上、 5 年以下有期徒
刑：
一  於夜間侵入住宅或有人居住之建築物、船艦或隱匿其內而犯
    之者。
二  毀越門扇、牆垣或其他安全設備而犯之者。
三  攜帶兇器而犯之者。
四  結夥三人以上而犯之者。
五  乘火災、水災或其他災害之際而犯之者。
六  在車站或埠頭而犯之者。
前項之未遂犯罰之。


司法院資訊處製作；財團法人民間司法改革基金會備份。
